臺灣高等法院臺中分院刑事裁定　　　　 100年度聲再字第26號
再審聲請人
即受判決人　王創永
上列聲請人因違反性騷擾防制法案件，對於本院99年度上易字第
1492號，中華民國100年1月10日，第二審確定判決（原審案號：
臺灣彰化地方法院99年度易字第668號判決，起訴案號：臺灣彰
化地方法院檢察署99年度偵字第5587號），聲請再審，本院裁定
如下：
    主  文
再審之聲請駁回。                                         
    理  由                                               
一、本件再審聲請意旨略以：聲請人即受判決人王創永以原確定
    判決認定聲請人有罪，無非係以被害人A女之指述，惟A女是
    個翻供的撒謊者，對於99年3月6日事實經過，於警、偵乃至
    審理之供述反覆不一，其控訴皆是空談謊言，無具體實證，
    應不足採信，且證人陳宗賢及陳信宏亦均到庭證述並未看見
    誰摸誰，原判決對此均漏未審酌，事實認定有諸多違誤。又
    99 年3月5日，A女如尚未提告，員警則無權將聲請人強制帶
    回，A女卻叫警察將聲請人強制帶回警局，如此A女即觸犯刑
    法第302條第1項剝奪他人行動自由罪，且若A女99年3月5日
    已提告，又於99年3月19日再提告，該次告訴不合程序，應
    予駁回。原判決有漏未審酌上揭有利聲請人之證據，爰依刑
    事訴訟法第421條規定聲請再審云云。
二、按不得上訴於第三審法院之案件，其經第二審法院確定之有
    罪判決，就足生影響於判決之重要證據漏未審酌，得聲請再
    審，固為刑事訴訟法第421 條所明定，惟該條所謂「足生影
    響於判決之重要證據漏未審酌」者，係指該證據於確定判決
    中漏未加以審認，而該證據如經審酌，則足生影響於該判決
    之結果，應為被告有利之判決而言；又所謂「重要證據」，
    必須該證據已足認定受判決人應受無罪或免訴或輕於原審所
    認定之罪名方可，如不足以推翻原審所認定罪刑之證據，即
    非足生影響於原判決之重要證據。次按刑事訴訟法第421 條
    所規定因重要證據漏未審酌而聲請再審者，指該證據於案情
    有重要關係且未經審酌者而言，如證據業經法院本其自由心
    證予以取捨及判斷，僅係對此持相異評價，即不能以此為由
    聲請再審（最高法院89年度台抗字第30號裁定意旨參照）。
三、經查：
  (一)本件聲請人聲請意旨就原判決關於A女之指述及相關證人之
    證述證據取捨有所爭執，然查，關於證據之取捨，係事實審
    法院依法所享有之法定權限，在不逾越經驗、論理法則及其
    他證據法則之要件下，事實審法院自得本於自由心證就證據
    之取捨有所衡量，當事人尚不得僅因法院最終判決結果與其
    想像不一致，而逕認定事實審法院對證據的審酌有所違誤。
    且所謂以「重要證據漏未審酌」而聲請再審者，乃係指該證
    據於案情有重要關係且未經審酌者而言，如證據業經法院本
    其自由心證予以取捨及判斷，僅係對此持相異評價，即不能
    以此為由聲請再審。本件聲請人所爭執之點，業經原確定判
    決取捨及判斷，聲請人關此部分所陳，難認原審法院漏未審
    酌，自不得據為再審之理由。
  (二)聲請意旨關於A女之告訴是否合法之情形，已詳載於原確定
    判決事實理由欄三、（二），此部分既經法院加以調查，而
    本於論理法則及經驗法則為證據之取捨及評價，縱不採為聲
    請人有利之認定，亦非漏未審酌，不得據為再審之理由。
四、綜上所述，本件聲請人所陳理由，難認符合刑事訴訟法第42
    1條所規定聲請再審之要件，是其聲請再審，為無理由，應
    予駁回。
五、據上論斷，應依刑事訴訟法第434條第1項，裁定如主文。 
中    華    民    國   100    年    2     月    25    日
            刑事第四庭    審判長法  官  洪  耀  宗
                                法  官  許  文  碩
                                法  官  林  清  鈞                          
以上正本證明與原本無異。     
不得抗告。
                                書記官  許  美  惠

中    華    民    國  100    年    2    月    25    日